【裁判字號】    89,上訴,2489
【裁判日期】    890929
【裁判案由】    強盜等
【裁判全文】
臺灣高等法院刑事判決                          八十九年度上訴字第二四八九號
    上  訴  人
    即  被  告    丙○○
    指定辯護人    本院公設辯護人
右上訴人因強盜等案件，不服臺灣板橋地方法院八十九年度訴字第七六三號，中華民
國八十九年六月二十三日第一審判決（起訴案號：臺灣板橋地方法院檢察署八十九年
度偵字第七七六七號）提起上訴，本院判決如左：
    主      文
上訴駁回。
    事實及理由
一、本案經本院審理結果，認第一審以上訴人即被告丙○○所為，係犯刑法第三百二
    十九條準強盜罪及同法第一百三十五條第一項之妨害公務罪。所犯上開二罪，係
    一行為觸犯數罪名之想像競合犯，應從一重之前者處斷，並酌情判處有期徒刑三
    年二月。經核其認事、用法及量刑，均無不當，應予維持，並引用第一審判決書
    （如附件）記載之事實、證據及理由。
二、被告上訴意旨以：（一）案發之際現場光線微弱，乙○○及甲○○並未表明係員
    警，伊因近視，無法辨識彼二人之身分；（二）伊為抵擋逮捕員警之警棍，始揮
    動雙手護頭，並非對員警施暴，而乙○○之下巴裂傷，乃自行滑倒撞及地面所致
    ；（三）伊因家境貧寒，且雙親已歿，迫於飢餓而起意行竊，請予減輕刑責云云
    。
三、經查，參諸被告迭次之供述、被害人乙○○之指訴及在場目睹證人甲○○之證述
    ，已足證被告確有出手積極揮打在後追趕之乙○○而施加不法腕力之強暴。雖被
    害人及證人二者就追捕之細節，所述並非完全一致，及就被告出手揮打乙○○身
    體之何部位，亦有左下與下巴之差異，惟按本件案發時間係清晨四時三十分許
    ，地點則在停車場，被告倏然衝出欲逃逸，據報趕赴之乙○○、甲○○二人見狀
    ，旋即自後追趕，於該情勢緊急、天色未明之情形下，證人甲○○就細節部分未
    能清楚記憶陳述，或錯看乙○○遭被告施暴之部位，衡諸常情尚非無可能；且彼
    二人就被告確有出手打乙○○之事實，則自始陳述一致，非不得予以採據。況甲
    ○○與乙○○二人係分別於八十九年五月十九日及同年月二十九日，先後在原審
    調查時應訊，彼等苟有故為不利於被告之謀議，當有充分時間串證俾使陳述內容
    相符，不致於細節上有所出入。被告上訴意旨所辯各節，均無非避就圖卸之詞，
    核無理由，應予駁回。
據上論斷，應依刑事訴訟法第三百七十三條、第三百六十八條，判決如主文。
本案經檢察官錢漢良到庭執行職務
中     華     民     國      八十九      年      九      月    二十九   日
                                臺灣高等法院刑事第六庭
                                    審判長法  官  陳  春  秋
                                          法  官  高  明  哲
                                          法  官  王  麗  莉
右正本證明與原本無異。
如不服本判決應於收受送達後十日內向本院提出上訴書狀，其未敘述上訴之理由者並
得於提起上訴後十日內向本院補提理由書（均須按他造當事人之人數附繕本）。
                                          書記官  胡      儀
中     華     民     國      八十九      年      十      月      二     日


司法院資訊處製作；財團法人民間司法改革基金會備份。
